臺灣臺中地方法院民事裁定
110年度抗字第305號
抗  告  人  恭成生技有限公司

法定代理人  黃金葉  
相  對  人  許海祥  



上列當事人間請求本票裁定事件，抗告人對於民國110年11月18
日本院司法事務官所為110年度司票字第6472號裁定提起抗告，
本院裁定如下：
    主    文
抗告駁回。
抗告程序費用新臺幣壹仟元由抗告人負擔。
    理    由
一、按執票人向本票發票人行使追索權時，得聲請法院裁定後強
    制執行，票據法第123條定有明文。次按本票執票人依上開
    法條之規定，聲請法院裁定及抗告法院之裁定，僅依非訟事
    件程序，審查強制執行許可與否，並無確定實體上法律關係
    存否之效力，如發票人就票據債務之存否有爭執，或主張有
    消滅或妨礙債權人請求之事由存在時，應由發票人提起民事
    訴訟，以資解決（最高法院56年度台抗字第714號、57年度
    台抗字第76號裁判意旨可資參照）。因此准許本票強制執行
    之裁定，屬非訟事件裁定，為裁定之法院僅就本票為形式上
    之審查，無從審酌屬於實體上法律關係之事由，且抗告法院
    就本票裁定強制執行事件，亦應僅就形式審查，不得審酌抗
    告人關於實體事項之抗辯事由。
二、本件抗告意旨略以：相對人執有票據號碼WG0000000號之本
    票（下稱系爭本票）固為伊所簽發，惟系爭本票係作為伊與
    相對人於民國110年6月3日簽訂工程承攬契約約定如期進場
    施工之保證，伊已於110年7月15日前將材料進場，工地正常
    開工，故兩造間無債權債務之存在關係。相對人以系爭本票
    逕向本院聲請准予強制執行，實不應准許，爰依法提起抗告
    ，請求廢棄原裁定等語。
三、經查，相對人主張其執有抗告人簽發並載明免除作成拒絕證
    書之系爭本票，經屆期提示未獲兌現，依票據法第123條規
    定聲請裁定准許強制執行，業據提出與所述相符之系爭本票
    為證。而系爭本票已具備本票應記載事項，合於票據法第12
    0條規定，形式上觀之，屬有效之本票，並已屆到期日，相
    對人聲請裁定准許強制執行，原裁定據以准許，於法核無不
    合。至抗告意旨陳稱系爭本票係用以保證抗告人不遲延進場
    施工之用，兩造間並無債權債務關係存在云云，核屬票據債
    務實體法律關係之爭執，揆諸首揭說明，自應由抗告人另行
    提起確認訴訟以資解決，要非本件本票准許強制執行裁定之
    非訟程序所得斟酌審究。是抗告人以上開抗告意旨指摘原裁
    定不當，求予廢棄，為無理由，應予駁回。
四、末按對於非訟事件，依法應由關係人負擔費用者，法院裁定
    命關係人負擔時，應一併確定其數額，非訟事件法第24條第
    1項定有明文。爰依法確定本件抗告程序費用額為新臺幣100
    0元，由抗告人負擔。
五、據上論結，本件抗告為無理由，依非訟事件法第46條、第21
    條第2項、第24條第1項，民事訴訟法第495條之1第1項、第4
    49條第1項、第95條、第78條，裁定如主文。
中　　華　　民　　國　　110 　年　　12　　月　　14　　日
                  民事第二庭  審判長法  官　呂麗玉
　　　　　　　　　                  法  官　李悌愷
　　　　　　　　　　　　　　　　    法  官　吳怡嫺
以上正本係照原本作成。
本件不得再抗告。　　　　　　　　　　　　　　　　
中　　華　　民　　國　　110 　年　　12　　月　　14　　日
                                    書記官　林佩倫